【裁判字號】    98,交聲,3916
【裁判日期】    981231
【裁判案由】    交管條例聲異
【裁判全文】
臺灣板橋地方法院交通事件裁定        98年度交聲字第3916號
原處分機關  交通部公路總局臺北區監理所蘆洲監理站
異  議  人
即受處分人  甲○○
                    國民
上列異議人即受處分人因違反道路交通管理處罰條例案件，對於
交通部公路總局臺北區監理所蘆洲監理站民國98年11月2 日北監
蘆字第裁46-CX0000000號處分聲明異議，本院裁定如下：
    主      文
異議駁回。
    理      由
一、原處分意旨略以：異議人即受處分人甲○○於民國98年8 月
    21日上午10時25分許，騎乘車牌號碼KEX-711 號重型機車，
    行經臺北縣蘆洲市○○路與永平街32巷口，因有「駕車行經
    有燈光號誌管制之交岔路口闖紅燈」之違規行為，經臺北縣
    政府警察局蘆洲分局交通分隊員警拍照後以北縣警交大字第
    CX0000000 號舉發違反道路交通管理事件通知單（下稱舉發
    通知單）逕行舉發。嗣上開機車所有人慶福針車有限公司依
    道路交通管理處罰條例第85條第1 項規定，向原處分機關告
    知應歸責人為甲○○，原處分機關乃依道路交通管理事件統
    一裁罰基準及處理細則第41條第4 項、道路交通管理處罰條
    例第53條第1 項、第85條第1 項、第63條第1 項規定，於98
    年11月2 日以北監蘆字第裁46-CX0000000號裁決書對異議人
    裁處罰鍰新臺幣（下同）1,800 元，並記違規點數3 點在案
    。
二、本件聲明異議意旨略以：異議人於上開時間，騎乘車牌號碼
    KEX-711 號重型機車，行經臺北縣蘆洲市○○路與永平街32
    巷口，見前有貨車下貨，即在該路口停等紅燈，並無闖紅燈
    之違規。且其申請原處分機關提出其闖紅燈之時速，原處分
    機關竟置之不理。又本案舉發相片係合成所成，舉發並不合
    法，為此聲明異議，請求撤銷原處分云云。
三、按汽車（包含機器腳踏車）駕駛人，行經有燈光號誌管制之
    交岔路口闖紅燈者，處1,800 元以上5,400 元以下罰鍰，並
    記違規點數3 點，道路交通管理處罰條例第53條第1 項、第
    63條第1 項第3 款分別定有明文。又按停止線，用以指示行
    駛車輛停止之界限，車輛停止時，其前懸部分不得伸越該線
    ；車輛面對圓形紅燈表示禁止通行，不得超越停止線或進入
    路口，道路交通標誌標線號誌設置規則第170 條第1 項前段
    、第206 條第5 款亦有明文。另按車輛面對圓形紅燈時，仍
    逕予穿越路口至銜接路段，含左轉、直行、迴轉（依箭頭綠
    燈允許行駛者除外）即視為闖紅燈之行為；無繪製路口範圍
    者，以車輛無視於紅燈號誌，而有穿越路口之企圖，其車身
    並已伸越停止線並足以妨害其他方向人、車通行者，亦以闖
    紅燈論處，此經交通部82年4 月22日交路字第009811號函釋
    甚明。
四、經查：
（一）異議人即受處分人甲○○於上開時間，騎乘車牌號碼KEX-
      711 號重型機車，行經臺北縣蘆洲市○○路與永平街32巷
      口，經臺北縣政府警察局蘆洲分局交通分隊警員乙○○以
      其有「駕車行經有燈光號誌管制之交岔路口闖紅燈」之違
      規，拍照後逕行舉發等情，為異議人所不爭執，核與證人
      乙○○於本院訊問時證述之情節相符，並有臺北縣政府警
      察局北縣警交大字第CX0000000 號舉發通知單1 紙及舉發
      相片2 張在卷可查。
（二）異議人雖以前揭情詞置辯。然查，本件異議人違規之事實
      ，業經證人乙○○於本院訊問時結證稱：其於當日上午10
      時25分許值動態違規逕舉勤務，行經臺北縣蘆洲市○○路
      與永平街32巷口，見異議人面對圓形紅燈，原位在三民路
      之停止線前，後騎車穿越永平街32巷口，其旋拍照逕行舉
      發等語甚詳，並有舉發相片2 張在卷可查。而證人乙○○
      與異議人並無怨隙，且素不相識，衡情證人乙○○應無設
      詞攀誣，或虛構違規事實以陷害異議人之理。再衡以證人
      乙○○就舉發路口之燈號變換情形、執勤所處位置、異議
      人行駛路徑及闖紅燈過程等情節，均詳述明確。且證人乙
      ○○既正執行勤務，對行駛車輛動向，自應特別留意而無
      誤判之虞。是證人乙○○上開證述內容，自堪採信。且自
      採證相片觀之，異議人於98年8 月21日上午10時25分14秒
      ，即上開交岔路口三民路方向之燈光號誌為紅燈時，確實
      位處該路口停止線前，嗣於同日上午10時25分19秒，上開
      交岔路口之燈光號誌仍為紅燈時，已穿越永平街32巷口，
      則異議人於上開時、地，有「駕車行經有燈光號誌管制之
      交岔路口闖紅燈」之違規行為，自堪認定。至異議人申請
      原處分機關提出闖紅燈之時速，惟因本件並非舉發異議人
      超速行駛之違規，且自舉發相片觀之，亦已確知異議人確
      有闖紅燈之違規，自無從僅以原處分機關未能提出其闖紅
      燈時之時速，逕認本件舉發不合法。又查，本件舉發相片
      雖經合成，然該相片合成部分，顯係將異議人及其所騎乘
      機車放大後置於明顯處，以使違規事實及違規車輛之車牌
      號碼更為明顯，此據證人乙○○於本院訊問時證述甚詳。
      則該舉證相片既未更改違規車輛之位置，亦未虛構違規之
      事實，僅將違規情節放大以利舉發，自無從因本件舉發相
      片有放大之合成影像，即認本件舉發程序有何違誤。
（三）綜上，異議人空言否認上開違規事實，不足採信。異議人
      有「汽車駕駛人，行經有燈光號誌管制之交岔路口闖紅燈
      」之違規行為，應堪認定。
五、綜上所述，異議人於上開時、地之違規情事業臻明確，異議
    人空言置辯，自非可採。原處分機關援引道路交通管理處罰
    條例第53條第1 項、第85條第1 項、第63條第1 項等規定，
    裁處異議人罰鍰1,800 元，並記違規點數3 點，並無違誤或
    不當，從而本件異議為無理由，應予駁回。
六、據上論斷，應依道路交通案件處理辦法第19條，裁定如主文
    。
中    華    民    國    98    年    12    月    31    日
                    交通法庭    法  官 謝梨敏
以上正本證明與原本無異。
如不服本裁定應於送達後5 日內向本院提出抗告狀。
                                書記官  翁子婷
中    華    民    國    99    年    1     月    5     日


司法院資訊處製作；財團法人民間司法改革基金會備份。
